台灣高等法院交通事件裁定　　　　　　　　　　　　九十一年度交抗字第八七五號
　　抗　告　人
　　即受處分人　甲○○
右抗告人因違反交通管理處罰條例案件，不服台灣台北地方法院中華民國九十一年九
月十七日所為裁定（九十一年度交聲字第八一一號）提起抗告，本院裁定如左：
    主  文
原裁定撤銷，發回臺灣台北地方法院。
    理  由
一、本件抗告人即受處分人因違反道路交通管理處罰條例案件，不服原處分機關台北
    市交通事件裁決所之處分，向原審法院聲明異議，原審法院以抗告人所有之前開
    車號機車確有在前揭時間在設有機慢車兩段左轉標誌之前述交岔路口，不依該標
    誌之指示以兩段式完成左轉，而逕行直接左轉，及經交通勤務警察制止時，拒絕
    停車接受稽查而逃逸之違規行為，原處分機關依前揭道路交通管理處罰條例第三
    條第八款、第四十八條第二款、第六十條第一項、第八十五條第三項及違反道路
    交通管理事件統一裁罰標準及處理細則第二十四條、暨標準表之規定，就受處分
    人所有該部車號機車未依規定左轉、不服稽查逃逸之行為各裁處該部機車之所有
    人即受處分人罰鍰六百元、三千元，併依同條例第六十三條第一項第一款規定分
    別併予記違規點數一點，核無疏誤，而裁定異議駁回。
二、抗告意旨略以：抗告人於九十一年二月二十八日至三月四日，確實與妻子及友人
    四人一同南下（雲林劍湖山、嘉義東石、高雄路竹、高雄美濃、屏東墾丁）遊玩
    ，不可能在台北騎機車違規云云。
三、經查，原處分機關以本件受處分人甲○○所有之車號ＢＣＭ－七七八重型機車，
    於九十一年三月一日下午四時三十五分許，行經台北縣板橋市○○路、漢生東路
    設有機慢車兩段左轉標誌之交岔路口，未遵守上開號誌之指示以二段式之方式完
    成左轉，而逕行直接左轉，而適為在該處路口執勤之台北縣政府警察局交通隊員
    警吳振榮當場發現攔停，詎騎乘受處分人所有該部車號機車之人竟拒絕停車接受
    稽查而逃逸，嗣吳振榮記下該部機車之車牌號碼、廠牌、顏色等資料，而以受處
    分人所有該部車號機車有違反前揭道路交通管理處罰條例第四十八條第二款、第
    六十條第一項規定之行為掣單舉發，嗣將舉發單送達於受處分人後，受處分人雖
    於應到案日期前向原處分機關提出申訴，惟未向原處分機關告知該部機車為警舉
    發當時之駕駛人確實姓名及年籍，經原處分機關請舉發單位調查結果，仍認受處
    分人所有該部機車確有前述違規行為。惟依抗告意旨所稱，抗告人於九十一年二
    月二十八日至三月四日，與其妻子及友人一同南下（雲林劍湖山、嘉義東石、高
    雄路竹、高雄美濃、屏東墾丁）遊玩，不可能在台北騎機車違規，有證人林健明
    、楊忠樑、陳顯宗、蔡碧幸、鐘文達可資證明，且提出照片十張（附原審卷）為
    憑，是否屬實，猶有待究明。原審未予詳查，逕將抗告人之聲明異議駁回，尚有
    未洽，爰將原裁定撤銷，發回原審法院。
四、依道路交通事件處理辦法第二十六條，刑事訴訟法第四百十三條前段，裁定如主
    文。
中      華      民      國      九十一    年    十    月      二十五    日
                              台灣高等法院交通法庭
                                  審判長法  官  葉  騰  瑞
                                        法  官  江  國  華
                                        法  官  莊  明  彰
右正本證明與原本無異。
不得抗告。
                                        書記官廖  嫣  雯
中      華      民      國      九十一    年    十    月      二十五    日
